臺灣彰化地方法院刑事判決　　　　　　　　　　　　　九十三年度訴緝字第五二號
　　公　訴　人　臺灣彰化地方法院檢察署檢察官
　　被　　　告　甲○○
右列被告因搶奪等案件，經檢察官提起公訴（九十年度偵字第六四四九號），本院判
決如左：
    主  文
甲○○意圖為自己不法之所有，而搶奪他人之動產未遂，處有期徒刑壹年貳月。
    事  實
一、甲○○前曾因違反懲治盜匪條例及肅清煙毒條例案件，經法院分別判處有期徒刑
    七年六月、三年六月確定，嗣經定執行刑為有期徒刑十年二月，並與另犯之違反
    槍砲彈藥刀械管制條例案件判處確定之有期徒刑八月接續執行，於民國八十八年
    一月二十九日獲假釋出獄，假釋期間應至九十三年十一月七日止，仍於假釋中，
    猶不知警惕，於九十年九月二十日二十時四十分許，在彰化縣彰化市○○路二一
    三號前，適彰化縣警察彰化美分局中正路派出所員警柯一郎於該處執行防搶巡邏
    勤務，因見甲○○行跡可疑而上前盤查，發現甲○○手臂有針孔痕跡，詢問後，
    甲○○坦承有施用毒品，並稱其毒品放置於所駕駛之車牌號碼ＯＺ－二二六八號
    自小客車內，要柯一郎隨伊同往取出，詎甲○○為圖脫逃，明知柯一郎當時係依
    法執行職務中，仍基於妨害公務之犯意，趁開車門之際欲將柯一郎推開逃逸未果
    ，乃與柯一郎發生扭打，實施強暴行為，甲○○並意圖為自己不法之所有，趁柯
    一郎勒住其頸部而不及防備之際，以雙手用力拔取柯一郎置放於腰際之警用配槍
    約四至五次，而已著手於搶奪警槍之行為，然因柯一郎之警用配槍外有槍套扣住
    ，甲○○一時無法將警槍取出，且適時並有路人暨中正路派出所員警趕往支援，
    合力將甲○○制伏，始未得逞，隨後並於甲○○駕駛之ＯＺ－二二六八號自小客
    車後車廂內扣得黑色大型旅行袋一只，內有電子磅秤一台、第一級毒品海洛因十
    一包、注射針筒六支、塑膠夾鏈袋四包、吸食器二支、塑膠鏟管三支等物（違反
    毒品危害防制條例部分另案偵辦中），而柯一郎因甲○○前開拒捕之強暴行為，
    受有雙手背手指抓傷、左膝及右膝小擦傷之傷害（傷害部分未據告訴）。
二、案經彰化縣警察局彰化分局報請臺灣彰化地方法院檢察署檢察官偵查起訴。
    理  由
一、訊據被告甲○○矢口否認有何前揭妨害公務及搶奪之犯行，辯稱：當天其友人帶
    伊到彰化購買海洛因，伊人在車上，然後警察就過來盤查，警察並叫伊下車搜身
    ，惟伊於車上時曾有施用海洛因而致意思不清，不知發生什麼事情，當時伊根本
    無反抗能力云云。經查，被告為警制伏後，於同日晚間二十一時五十分許，在彰
    化縣警察局彰化分局中正路派出所製作第一次警詢筆錄時，即已供承伊於前揭時
    、地，佯稱所駕駛之ＯＺ－二二六八號自小客車內有毒品願配合警方取出，在前
    往該車時唯恐為警查獲遂將警方用力推開欲行逃逸，並與警方發生扭打等語，核
    與證人柯一郎於偵查中及本院調查、審理時證稱被告如何妨害其公務之行使等情
    相符，且觀諸被告於該份警詢筆錄後之簽名，字跡工整，筆劃整齊，顯無被告辯
    稱其因施用海洛因而致意思不清之情狀。次查，證人柯一郎於本院進行交互詰問
    時證稱：「當日，我於盤查時，被告坦承車內有毒品，但是被告一直不入車內拿
    毒品，叫我進入車內自己拿，我覺得很奇怪，我覺得如果我入車內，被告會關上
    車門逃走。我不進入車內，我站在被告後面，突然間被告以二手往後推我壹把，
    我差點跌倒，被告就往前衝，我就上前，拉到被告衣服，二人開始扭打，我以雙
    手勒住被告脖子，二人跌坐地上，被告以雙手強力握住槍把，拉我警槍，我很確
    定他拉我制式警槍數次，我的槍放在腰帶上，因為腰帶有扣環，所以被告無法打
    開，時間約三、四十秒到一分鐘」等語，核與其偵查中或本院九十年十一月二十
    日調查時之證述一致，按證人柯一郎與被告素無仇隙，其自無需甘冒偽證之不諱
    ，而故意誣陷被告於罪之理，是其證言應可採信。此外，證人柯一郎確因被告妨
    害公務之強暴行為而致受有雙手背手指抓傷、左膝及右膝小擦傷之傷害，有診斷
    證明書一紙附卷可稽，本件事證明確，被告前揭犯行，均堪認定。
二、核被告所為，係犯刑法第一百三十五條第一項之妨害公務罪及同法第三百二十五
    條第一項、第三項之搶奪未遂罪。被告所犯上開二罪，有方法、結果之牽連關係
    ，應依刑法第五十五條後段從一重論以搶奪未遂罪處斷，並依刑法第二十六條前
    段，按既遂犯之刑減輕之。爰審酌被告尚於假釋期間，猶不知警惕，為免持有毒
    品犯行曝光，竟對依法執行職務之員警實施強暴手段，搶奪員警之配槍，嚴重危
    害社會治安，危及執勤員警之人身安全，且犯後不知悔改，一昧飾詞狡卸，意圖
    脫免刑責等一切情狀，量處如主文所示之刑，以資儆懲。
據上論斷，應依刑事訴訟法第二百九十九條第一項前段，刑法第一百三十五條第一項
、第三百二十五條第一項、第三項、第五十五條、第二十六條前段，罰金罰鍰提高標
準條例第一條前段，判決如主文。
本案經檢察官賴志盛到庭執行職務。
中　　　華　　　民　　　國　　　九十四　　　年　　　一　　月　　十二　　日
                                臺灣彰化地方法院刑事第二庭
                                    審判長法      官
                                          法　　　官
                                          法　　　官
右正本證明與原本無異。
如不服本判決，應於判決送達後十日內，向本院提出上訴狀( 須附繕本 )。
                                   　　　 法院書記官  詹國立
中　　　華　　　民　　　國　　　九十四　　　年　　　一　　月　　十二　　日
